臺灣臺中地方法院刑事判決
111年度易字第1587號
公  訴  人  臺灣臺中地方檢察署檢察官
被      告  蔡源成




            陳建璋


上列被告因竊盜等案件，經檢察官提起公訴（111年度偵字第836
0號），嗣因被告於準備程序就被訴事實為有罪陳述，經告知簡
式審判程序之旨並聽取當事人意見後，本院裁定進行簡式審判程
序，並判決如下：
　　主　　文
丁○○共同犯竊盜罪，累犯，處有期徒刑肆月，如易科罰金，以新
臺幣壹仟元折算壹日；未扣案如附表編號1所示之犯罪所得，與
乙○○共同沒收，於全部或一部不能沒收或不宜執行沒收時，與乙
○○共同追徵其價額。又犯攜帶兇器竊盜罪，累犯，處有期徒刑柒
月；扣案大型剪刀壹支沒收；未扣案如附表編號2所示之犯罪所
得沒收，於全部或一部不能沒收或不宜執行沒收時，追徵其價額
。
乙○○共同犯竊盜罪，處有期徒刑參月，如易科罰金，以新臺幣壹
仟元折算壹日；未扣案如附表編號1所示之犯罪所得，與丁○○共
同沒收，於全部或一部不能沒收或不宜執行沒收時，與丁○○共同
追徵其價額。
　　犯罪事實
一、丁○○、乙○○共同意圖為自己不法之所有，基於竊盜之犯意聯
    絡，於民國110年10月22日3時16分許，分由丁○○騎乘車牌號
    碼000-0000號普通重型機車（下稱A車）、乙○○騎乘車牌號
    碼000-0000號普通重型機車（下稱B車），共同前往位於臺
    中市○○區○○路0段000號之工地，進入該工地內竊取承包商旭
    達事業股份有限公司（下稱旭達公司）所有之PEXL 4C電纜
    線22平方1丸、30平方1丸、14平方1丸、電線2.0共12丸得手
    後，旋分乘A車、B車離去。
二、蔡源意圖為自己不法之所有，基於攜帶兇器竊盜之犯意，於
    110年10月24日3時53分許，獨自騎乘A車前往上址工地，攜
    帶客觀上足供作兇器使用之大型剪刀1支進入該工地內竊取
    旭達公司所有之電線5.5共19丸得手後，旋即騎乘A車離去。
    嗣因旭達公司之經理丙○○發現上開物品失竊，經調閱監視器
    並報警處理後，始悉上情，並扣得丁○○遺留在現場之大型剪
    刀1支。
三、案經旭達公司訴由臺中市政府警察局烏日分局報告臺灣臺中
    地方檢察署檢察官偵查起訴。
　　理　　由
一、被告丁○○、乙○○本案所犯均係死刑、無期徒刑、最輕本刑為
    3年以上有期徒刑以外之罪，亦非屬臺灣高等法院管轄第一
    審之案件，其於準備程序就前揭被訴事實為有罪之陳述，經
    本院告知簡式審判程序之旨，並聽取當事人之意見後（見本
    院卷第71頁），認無不得或不宜改依簡式審判程序進行之處
    ，爰依刑事訴訟法第273條之1第1項進行簡式審判程序，是
    本件之證據調查，依刑事訴訟法第273條之2規定，不受同法
    第159條第1項、第161條之2、第161條之3、第163條之1及第
    164條至第170條規定之限制，合先敘明。
二、上揭犯罪事實，業據被告丁○○、乙○○於本院審理時均坦承不
    諱（見本院卷第69頁、第70頁、第78頁），核與證人丙○○於
    警詢時之證述情節大致相符（見偵卷第29-30頁），並有A車
    及B車之車輛詳細資料報表、被告個人基本資料查詢結果、
    臺中市政府警察局烏日分局扣押筆錄、扣押物品目錄表、扣
    押物品清單、扣押物品收據、告訴人旭達公司人員手寫書面
    、監視器影像擷取及翻拍照片、現場照片、扣押物品照片等
    件在卷可稽（見偵卷第33-41頁、第47-67頁、第119頁、第1
    25頁）；此外，復有大型剪刀1支扣案可證，足認被告丁○○
    、乙○○上開任意性自白核與事實相符。從而，本案事證明確
    ，其等上開犯行堪以認定，應予依法論科。
三、論罪科刑：
　㈠按刑法第321條第1項第3款之攜帶兇器竊盜罪，係以行為人攜
    帶兇器竊盜為其加重條件，此所謂兇器，其種類並無限制，
    凡客觀上足對人之生命、身體、安全構成威脅，具有危險性
    之兇器均屬之，且祇須行竊時攜帶此種具有危險性之兇器為
    已足，並不以攜帶之初有行兇之意圖為必要（最高法院79年
    度台上字第5253號判決意旨參照）。經查，被告丁○○實行如
    犯罪事實二所示犯行之際攜帶有扣案大型剪刀1支乙情，業
    經認定如前，而觀之卷附扣押物品照片1張（見偵卷第125頁
    ）可知，上開大型剪刀之刀刃部分為金屬材質，衡情質地堅
    硬，客觀上足對人之生命、身體、安全構成危險或威脅，堪
    認屬兇器無訛。是核被告丁○○、乙○○就如犯罪事實一所為，
    均係犯刑法第320條第1項之竊盜罪，其等就上開犯行有犯意
    聯絡及行為分擔，均應論以共同正犯；被告丁○○就如犯罪事
    實二所為，係犯刑法第321條第1項第3款之攜帶兇器竊盜罪
    。又被告丁○○所犯上開2罪間，犯意各別、行為互殊，應予
    分論併罰。
　㈡被告丁○○前因竊盜等案件，經臺灣彰化地方法院分別：⑴以10
    6年度簡字第342號判決處有期徒刑6月，併科罰金新臺幣（
    下同）1萬元確定；⑵以106年度簡字第1498號判決處有期徒
    刑2月（共6罪）、6月，並定應執行有期徒刑1年確定；⑶以1
    06年度易字第637號判決處有期徒刑3月確定；⑷以106年度簡
    字第2028號判決處有期徒刑2月、拘役50日確定，並以107年
    度聲字第657號裁定，就上開⑴至⑷所處之有期徒刑部分，定
    應執行有期徒刑1年11月確定，於108年1月16日縮短刑期假
    釋出監付保護管束，迄108年11月7日假釋保護管束期滿未經
    撤銷假釋，未執行之刑以已執行論等情，有臺灣高等法院被
    告前案紀錄表1份在卷可參（見本院卷第17-38頁），且經被
    告丁○○表示就上開前科資料無意見（見本院卷第78頁），復
    經檢察官於本院審理時引用為證（見本院卷第78頁），堪認
    已具體指出證據方法，則被告丁○○受有期徒刑執行完畢後，
    5年內再故意犯本案有期徒刑以上之罪，符合累犯之要件。
    考量被告丁○○前揭竊盜犯行受有期徒刑執行完畢後，竟再次
    違犯本案相同之竊盜犯罪，顯見被告丁○○未因前案刑罰之執
    行而知所警惕，或據以建立遵守法規範之意識，對刑罰之感
    應力實有未足，若加重其刑，尚無使其所受刑罰超過其應負
    擔罪責之疑慮，爰參酌司法院大法官釋字第775號解釋意旨
    ，就被告丁○○本案所犯上開2罪，均依刑法第47條第1項規定
    ，加重其刑。
　㈢爰以行為人之責任為基礎，審酌被告丁○○、乙○○均正值青壯
    ，不思以正當途徑獲取所需，恣意竊取他人財物，顯然欠缺
    尊重他人財產法益之觀念，所為應予非難；兼衡其等犯罪之
    動機、目的、手段、所竊得財物價值多寡暨告訴人因此所受
    損害程度，及被告丁○○自述國中肄業之智識程度、先前從事
    外送工作、月薪約3萬元、尚須扶養母親；被告乙○○自述國
    中畢業之智識程度、目前在夜市餐飲攤位工作、月入2至3萬
    元、尚須扶養未成年子女1名之家庭生活經濟狀況（見本院
    卷第79頁），與其等均坦承犯罪之犯後態度等一切情狀，分
    別量處如主文所示之刑，並就其等如犯罪事實一所處之刑，
    分別諭知易科罰金之折算標準。
四、沒收：
　㈠供犯罪所用之物部分：
　　按供犯罪所用、犯罪預備之物或犯罪所生之物，屬於犯罪行
    為人者，得沒收之，刑法第38條第2項前段定有明文。查扣
    案之大型剪刀1支為被告丁○○所有，並經其於遂行如犯罪事
    實二所示犯行時攜帶到場，此據被告丁○○於本院審理時供述
    明確（見本院卷第69頁），核與證人即被告乙○○於偵查中之
    證述大致相符（見偵卷第136頁），堪可認定，爰依前開規
    定，於被告丁○○前開犯行項下宣告沒收。
　㈡犯罪所得部分：
　⒈按犯罪所得，屬於犯罪行為人者，沒收之；於全部或一部不
    能沒收或不宜執行沒收時，追徵其價額，刑法第38條之1第1
    項前段、第3項分別定有明文。又各共同正犯有無犯罪所得
    、所得多寡，事實審法院應視具體個案之實際情形，綜合卷
    證資料及調查結果，依自由證明程序釋明其合理之依據而為
    認定。倘共同正犯各成員內部間，對於不法利得分配明確時
    ，應依各人實際分配所得宣告沒收；若共同正犯成員對不法
    所得並無處分權限，與其他成員亦無事實上之共同處分權限
    者，自不得諭知沒收；然如共同正犯各成員對於不法利得主
    觀上均具有共同處分之合意，客觀上復有共同處分之權限，
    惟彼此間分配狀況未臻具體或明確，或難以區別各人分得之
    數，則仍應負共同沒收之責（最高法院107年度台上字第157
    2號、109年度台上字第3421號判決意旨參照）。
　⒉經查，被告丁○○、乙○○共同實行如犯罪事實一所示犯行，並
    共同竊得如附表編號1所示財物等情，業經認定如前，而其
    等就上開財物係一人一半、對半朋分乙節，復據其等於本院
    審理時分別供述甚明（見本院卷第69-70頁），堪認其等就
    此部分之犯罪所得具有共同處分之合意及權限。然關於其等
    事後就上開財物之實際分配狀況，被告丁○○於警詢時係稱：
    我與被告乙○○共同竊得上開財物後，便依被告乙○○之提議將
    之皆交由其變賣，惟被告乙○○事後並未將變賣所得現金交付
    與我等語（見偵卷第17頁）；被告乙○○於警詢及偵查中則稱
    ：我與被告丁○○共同竊得上開財物後係各自處理等語（見偵
    卷第27頁、第136頁），經核被告丁○○、乙○○前揭供詞迥不
    相侔，皆未能供明其等就上開財物之實際分配狀況，且卷內
    亦乏相關事證可資憑佐，本院就此尚難遽為認定，是被告丁
    ○○、乙○○就此部分犯罪所得之實際分配數額既有未明，且未
    經扣案亦未實際合法發還告訴人，揆諸上開規定及判決意旨
    ，自應宣告被告丁○○、乙○○共同沒收，並於全部或一部不能
    沒收或不宜執行沒收時，共同追徵其價額。
　⒊至如附表編號2所示之財物，乃被告丁○○遂行如犯罪事實二所
    示犯行之犯罪所得，既未扣案且未實際合法發還告訴人，爰
    依前開規定，於被告丁○○前開犯行項下宣告沒收，並宣告於
    全部或一部不能沒收或不宜執行沒收時，追徵其價額。
據上論斷，應依刑事訴訟法第273條之1第1項、第299條第1項前
段，刑法第28條、第320條第1項、第321條第1項第3款、第47條
第1項、第41條第1項前段、第38條第2項前段、第38條之1第1項
前段、第3項，刑法施行法第1條之1第1項，判決如主文。
本案經檢察官王靖夫提起公訴，檢察官甲○○到庭執行職務。
中　　華　　民　　國　　111 　年　　9 　　月　　29　　日
　　　　　　　　　刑事第二十庭　法　官　吳珈禎
以上正本證明與原本無異。
如不服本判決應於收受送達後20日內向本院提出上訴書狀，並應
敘述具體理由；其未敘述上訴之理由者，應於上訴期間屆滿後20
日內向本院補提理由書（均須按他造當事人之人數附繕本）「切
勿逕送上級法院」。
告訴人或被害人如不服判決，應備理由具狀向檢察官請求上訴，
上訴期間之計算，以檢察官收受判決正本之日起算。
　　　　                        書記官  廖明瑜
中　　華　　民　　國　　111 　年　　9 　　月　　29　　日
附錄本案論罪科刑法條：
中華民國刑法第320條第1項
意圖為自己或第三人不法之所有，而竊取他人之動產者，為竊盜
罪，處5年以下有期徒刑、拘役或50萬元以下罰金。
中華民國刑法第321條第1項第3款
犯前條第一項、第二項之罪而有下列情形之一者，處6月以上5年
以下有期徒刑，得併科50萬元以下罰金：三、攜帶兇器而犯之。
附表：
編號 犯罪所得 1 PEXL 4C電纜線22平方1丸、30平方1丸、14平方1丸、電線2.0共12丸 2 電線5.5共19丸